臺灣高等法院刑事判決　　　　　　　　　　　　　九十一年度上易字第一一七二號
　　上　訴　人　臺灣桃園地方法院檢察署檢察官
　　被　　　告　甲○○
右上訴人因被告詐欺案件，不服臺灣桃園地方法院九十年度易緝字第一０五號，中華
民國九十一年一月三十日第一審判決（起訴案號：臺灣桃園地方法院檢察署八十二年
度偵字第一三六五五號）提起上訴，本院判決如左：
    主  文
上訴駁回。
    事  實
一、甲○○意圖為自己不法之所有，於民國八十二年八月十八日，去電向居住在台中
    之友人乙○○訛稱：伊要替渠等之朋友蕭雲生辦理交保事宜，急需款項新台幣（
    下同）十三萬元，半個月後即歸還等語，致使乙○○誤以為真，不知其中有詐，
    而如數將該款項電匯至甲○○所指定之臺灣省合作金庫桃園支庫、戶名：張秀娟
    、帳號000－000000號之帳戶內。迨原約定還款期限屆至，迭經催討，
    甲○○均避不見面，嗣並經發現並無蕭雲生交保乙事，乙○○始知受騙。
二、案經乙○○訴由臺灣桃園地方法院檢察署檢察官偵查起訴。
    理  由
一、訊據被告甲○○固供承有於右揭時地以需款替蕭雲生交保為由，而向告訴人乙○
    ○處借得十三萬元之事實，惟矢口否認有何詐欺取財犯行，辯稱：伊跟乙○○是
    在臺北看守所羈押而結識，因當時急需款週轉而向乙○○借款，後來因被通緝致
    一時無法還款，伊並無詐欺之意思云云。然查，右揭犯罪事實，業據告訴人乙○
    ○指述甚詳在卷，而告訴人將該十三萬元依被告之指示匯入上揭帳戶，嗣由該帳
    戶提領十三萬元等情，亦有取款憑條、該帳戶之存摺影本各乙紙附卷可稽，而被
    告向張秀娟借用上開帳戶，且由張秀娟自該帳戶提領十三萬元款項交予被告等情
    ，並據證人張秀娟於偵查中及原審法院審理時證述在卷，玆被告以急需款為蕭雲
    生辦理交保為由，而向告訴人借用十三萬元，惟訊據被告於本院審理時供承實際
    並無蕭雲生交保乙事云云，足徵被告係以捏造之事實向告訴人借款，而使告訴人
    陷於錯誤，並將該款項匯入上揭帳戶，被告顯有施用詐術甚明。另訊據告訴人於
    本院審理時供稱伊係因案在臺北看守所而與甲○○同室羈押而結識，此次係因甲
    ○○說要替蕭雲生交保，伊才去匯款給他，伊並不是要借款給甲○○等語，且查
    被告與告訴人僅係因同於台北看守所羈押而結識，彼等並非具有深厚之情感，且
    在此之前亦從無金錢往來，告訴人是否可能在無任何擔保及開立收據之情況下，
    遽而將十三萬元借與被告，實非無可疑，被告所辯該十三萬元係向告訴人借用云
    云，顯非事實，殊無足採。而查被告以急需款項替蕭雲生辦理交保為由，並承諾
    於半個月後返還，使告訴人信以為真，陷於錯誤，而如數將款項匯入被告所指定
    之上開帳戶，惟被告取得該款項後實際並無為蕭雲生辦理交保，嗣且避不見面，
    其有為自己不法所有之意圖，應堪認定，被告所辯顯係事後圖卸刑責之詞，不足
    採信，本件事證明確，被告犯行洵堪認定。
二、核被告甲○○所為，係犯刑法第三百三十九條第一項之詐欺取財罪。原審以被告
    上述犯行罪證明確，援引刑法第三百三十九條、第二條第一項前段、修正後刑法
    第四十一條第一項及罰金罰緩提高標準條例第一條前段、第二條之規定，並審酌
    被告犯罪動機、目的、手段、所詐取之金額、因而致生之危害、嗣已與告訴人達
    成民事和解，分期償還六萬元及犯罪後之態度等一切情狀，量處有期徒刑四月，
    復以被告行為後，刑法第四十一條業已於九十年一月四日修正，並於九十年一月
    十日公布，於同年一月十二日生效施行，將得易科罰金之最重本刑，由有期徒刑
    三年提高為五年，依刑法第二條第一項前段之規定，並依修正後刑法第四十一條
    第一項之規定諭知易科罰金之折算標準，經核認事用法，並無違誤，而依被告犯
    罪之動機、所詐取之金額及嗣已與告訴人達成民事和解，分期償還六萬元及其犯
    罪情節，原審量刑亦屬允當，檢察官依告訴人之請求提起上訴，其上訴意旨指摘
    原審量刑過輕，尚難認有理由，應予駁回。
據上論斷，應依刑事訴訟法第三百六十八條，判決如主文。
本案經檢察官林炳雄到庭執行職務。
中      華      民      國      九十一      年      六    月    十三    日
                              臺灣高等法院刑事第三庭
                                  審判長法  官  張連財
                                        法  官  李英勇
                                        法  官  張傳栗
右正本證明與原本無異。
不得上訴。
                                        書記官  秦慧榮
中      華      民      國     九十一   年      六      月     十四     日
附錄      論罪科刑法條：
刑法第三百三十九條第一項：
意圖為自己或第三人不法之所有，以詐術使人將本人或第三人之物交付者，處五年以
下有期徒刑、拘役或科或併科一千元以下罰金。
